КШЕНИН АЛЕКСАНДР ДМИТРИЕВИЧ

24 года, Санкт-Петербург Data Scientist, Machine Learning engineer Возможна удалённая работа



КОНТАКТЫ

**** +7 (911) 783-09-44

■ alexander.kshenin@gmail.com

☆ https://t.me/AlexKornS
hell

https://github.com/AlexKornShell

СОПРОВОДИТЕЛЬНЫЙ КОММЕНТАРИЙ

После завершения проекта в НЦКР я организовал перерыв в работе, сейчас нахожусь в активном поиске. Занимаюсь самообразованием: изучил PyTorch, расширил знания в методах и моделях глубокого обучения. Уверенно владею Python и основным DS-стеком (Scikit-learn, pandas, NumPy, Matplotlib, и др.), обладаю хорошей математической подготовкой, навыками публичного выступления, имею опыт работы с SQL, Git, REST API, Java, C++, библиотеками глубокого обучения. Готов развиваться в новых для меня областях и сферах применения машинного обучения, анализа данных, моделирования. Технологии и инструменты осваиваю быстро.

ОПЫТ РАБОТЫ

Инженер Национальный центр когнитивных разработок Университета ИТМО

10.2019 - 06.2021

- Основные проекты:
 - Разработка предсказательной модели терапии для пациентов с артериальной гипертензией (на основе текстов анамнезов)
 - Построение карты точек интереса в СПб на основе постов из Instagram
 - Подготовка библиотеки построения моделей бизнес-процессов
 - Имитационное моделирование и анализ бизнес-процессов мед. центра
- Задачи (и технологии): веб-скрейпинг (Beautiful Soup), подготовка и анализ данных (pandas, NumPy, Matplotlib), предсказательное моделирование (Scikitlearn, xgboost), обработка текстов, тематическое моделирование (NLTK, BigARTM), тестирование (unittest), разработка алгоритмов (Python 3), имитационное моделирование (SimPy), анализ чувствительности (SALib)
- Защита работ на конференциях: pHealth (ноябрь 2021), X Конгресс молодых ученых (апрель 2021), MICSECS-2020 (декабрь 2020) и др.
- Имеется публикация в Procedia Computer Science, в Studies in Health Technology and Informatics, в сборнике трудов молодых учёных Университета ИТМО, в тезисах конференций
- Работу над проектом в НЦКР продолжал по ноябрь 2021, закончив выступлением на международной конференции pHealth и публикацией

Группа «Цифровое здравоохранение» НЦКР Стажёр Университета ИТМО

08.2019 - 10.2019

Знакомство с подразделением, начало работы над проектами

Факультет систем управления и робототехники Техник Университета ИТМО

12.2018 - 06.2019

- Проведение семинара по мат. основам робототехники по гранту факультета
- Защита исследовательской работы

Стажёр Отдел внедрения Опенвэй Сервис

07.2018 - 08.2018

- Стажировка в формате летней школы. Создание сервиса оплат по QR-кодам на базе продуктов компании
- Мои основные задачи: реализация мобильного приложения (lonic Framework), части серверной компоненты (Java), Rest API для взаимодействия с системой

ОБРАЗОВАНИЕ

Магистратура

Университет ИТМО, факультет цифровых трансформаций, Математическое моделирование в задачах медицины и здравоохранения

2019 - 2021

- Красный диплом, средний балл 5.0
- Изучал классические алгоритмы машинного обучения, нейронные сети (Keras, TensorFlow), дискретные и непрерывные модели (SciPy, SimPy), методы и модели многомерного анализа данных, временные ряды (ARIMA), эволюционные алгоритмы (deap), параллельные алгоритмы обработки данных (OpenMP, CUDA), а также применение в задачах медицины и здравоохранения
- Учебные командные проекты:
 - Анализ динамики тем в твитах о коронавирусе в марте апреле 2020 года, поиск скрытых состояний обсуждения (BigARTM, ARIMA, Scikit-learn)
 - Разработка медицинской информационной системы, разделённой между студентами на набор сервисов (Django, PostgreSQL)

Бакалавриат

Университет ИТМО, факультет СУиР, Математическое моделирование

2015 - 2019

- Красный диплом, средний балл 5.0
- Изучал высшую математику (расширенные курсы алгебры, геометрии, мат. статистики и др.), алгоритмы и структуры данных, ООП (Java), базы данных (SQL), методы оптимизации, математические пакеты (Mathcad, MATLAB, Mathematica)
- Принимал участие в семинарах по квантовой оптике в 2017—2018. Занимался задачей моделирования оптического сигнала в турбулентной атмосфере

О СЕБЕ

- Английский язык Advanced (C1)
- Стипендиат фонда В. Потанина в 2019–2021
- Получал стипендию правительства по приоритетным направлениям в 2020